臺灣桃園地方法院刑事裁定
                                     110年度聲字第3630號
聲  請  人  臺灣桃園地方檢察署檢察官
受  刑  人  張俊財



上列聲請人因受刑人數罪併罰有二裁判以上，聲請定其應執行之
刑（110年度執聲字第2392號；110年度執字第11041號），本院
裁定如下：
    主  文
張俊財所犯如附表所示之罪，所處如附表所示之刑，應執行有期
徒刑伍年拾月。
    理  由
一、聲請意旨略以：受刑人張俊財因犯竊盜案件，先後經判決確
    定如附表所示，應依刑法第53條、第51條第5款及第50條第2
    項定其應執行之刑，爰依刑事訴訟法第477條第1項聲請裁定
    定應執行之刑等語。
二、按裁判確定前犯數罪者，併合處罰之。但有下列情形之一者
    ，不在此限：㈠得易科罰金之罪與不得易科罰金之罪。㈡得易
    科罰金之罪與不得易服社會勞動之罪。㈢得易服社會勞動之
    罪與不得易科罰金之罪。㈣得易服社會勞動之罪與不得易服
    社會勞動之罪。前項但書情形，受刑人請求檢察官聲請定應
    執行刑者，依第51條規定定之，刑法第50條定有明文。次按
    數罪併罰，有2裁判以上者，依刑法第51條規定，定其應執
    行之刑，數罪併罰，宣告多數有期徒刑者，於各刑中之最長
    期以上，各刑合併之刑期以下，定其刑期。但不得逾30年，
    刑法第53條、第51條第5款分別定有明文。而刑法第53條所
    謂數罪併罰，有2裁判以上者，依第51條之規定，定其應執
    行之刑，以2裁判以上所宣告之數罪，均在裁判確定前所犯
    者為必要（最高法院33年非字第19號判例意旨參照）。
三、經查，本件受刑人所犯附表編號6至9所示之罪，屬得易科罰
    金之罪，而就附表編號1至5、10至20所示得不易科罰金之罪
    ，業經受刑人請求定執行刑，然受刑人業已請求檢察官聲請
    定應執行刑，有臺灣桃園地方檢察署依102年1月23日修正之
    刑法第50條調查受刑人是否聲請定應執行刑調查表1紙在卷
    可憑，是依刑法第50條規定，聲請人係經受刑人之請求，而
    向本院聲請就附表編號1至20所示之罪定應執行刑，本院審
    核認聲請為正當。本件受刑人於附表所示時間因犯竊盜等案
    件，先後經法院判處如附表所示之刑確定在案，有各該刑事
    判決書及臺灣高等法院被告前案紀錄表附卷可稽。受刑人所
    犯如附表編號1所示之罪，其判決確定日期為民國109年12月
    28日，而如附表編號2至20所示之罪，其犯罪日期均在109年
    12月28日以前，符合數罪併罰之規定，自應合併定其應執行
    之刑。聲請人就受刑人所犯如附表所示之罪，聲請定其應執
    行之刑，確屬正當，爰定受刑人應執行刑如主文所示。
四、另依司法院釋字第679號解釋揭示：「本院院字第2702號解
    釋認為得易科罰金之罪與不得易科罰金之罪，因併合處罰之
    結果，不得易科罰金，故於諭知判決時，無庸為易科折算標
    準之記載。本院釋字第144號解釋進而宣示『數罪併罰中之一
    罪，依刑法規定得易科罰金，若因與不得易科之他罪合併處
    罰結果而不得易科罰金時，原可易科部分所處之刑，自亦無
    庸為易科折算標準之記載』係考量得易科罰金之罪與不得易
    科罰金之罪併合處罰，犯罪行為人因不得易科罰金之罪，本
    有受自由刑矯正之必要，而對犯罪行為人施以自由刑較能達
    到矯正犯罪之目的，故而認為得易科罰金之罪，如與不得易
    科罰金之罪併合處罰時，不許其易科罰金。上開解釋旨在藉
    由自由刑之執行矯正犯罪，目的洵屬正當，亦未選擇非必要
    而較嚴厲之刑罰手段，與數罪併罰定應執行刑制度之本旨無
    違，亦與憲法第23條規定之比例原則尚無抵觸，並無變更之
    必要」，查本件受刑人所犯如附表編號6至9所示之罪，既經
    與附表編號1至5、10至20另犯不得易科罰金之罪併合處罰，
    本院於定執行刑時，自不得為易科罰金之諭知，附此敘明。
五、末按定應執行刑，不僅攸關國家刑罰權之行使，於受刑人之
    權益亦有重大影響，除顯無必要或有急迫情形外，法院於裁
    定前，允宜予受刑人以言詞、書面或其他適當方式陳述意見
    之機會，程序保障更加周全等情，此有最高法院刑事大法庭
    110年度台抗大字第489號裁定意旨可供參照。查本件定應執
    行之刑乃「最速件」處理案件，為免影響受刑人權益，故認
    本件有急迫情形；又本案檢察官僅就受刑人所犯如附表編號
    1至20所示之20罪，聲請定其應執行之刑，牽涉案件情節多
    為竊盜，尚屬單純，本院於裁量時，既受內、外部界限之約
    束，並予從寬酌定，應無損其聽審權，故本案尚無使受刑人
    另行陳述意見之必要。
六、依刑事訴訟法第477條第1項，刑法第53條、第51條第5款、
    第50條第2項，裁定如主文。
中　　華　　民　　國　　111 　年　　2 　　月　　10　　日
　　              刑事第十六庭  法  官  呂宜臻
以上正本證明與原本無異。
如不服本裁定，應於裁定送達後5 日內向本院提出抗告狀。
 　　　　　　　　　　　　 　　　書記官　黃心姿　　
中　　華　　民　　國　　111 　年　　2 　　月　　11　　日
附表：
編號        1         2 3 罪名  竊盜 竊盜 竊盜 宣告刑  有期徒刑7 月 有期徒刑8 月 有期徒刑7 月 犯罪日期  109 年4 月24日 108 年11月20日（聲請書誤載為108 年11月18日） 108 年11月18日 偵查機關年度案號  臺灣苗栗地方檢察署109 年度偵字第2511號 臺灣新竹地方檢察署109 年度偵緝字第678、681 、682 、683 號、109 年度偵字第7773、8598號 臺灣新竹地方檢察署109 年度偵緝字第678、681 、682 、683 號、109 年度偵字第7773、8598號 最 後 事 實 審 法院 臺灣苗栗地方法院 臺灣新竹地方法院 臺灣新竹地方法院  案號 109 年度原易字第21號 109 年度原易字第60號 109 年度原易字第60號  判決日期 109 年11月25日 109 年12月16日 109 年12月16日 確 定 判 決 法院 同上法院（聲請書誤載為桃園地院） 同上法院 同上法院  案號 同上案號 同上案號 同上案號  確定日期 109 年12月28日 110 年1 月14日 110 年1 月14日 備註   編號2 至5 經臺灣新竹地方法院109 年度原易字第60號判決應執行有期徒刑1 年10月  

編號           4          5          6 罪名  竊盜 竊盜 侵入住宅（聲請書誤載為竊盜） 宣告刑  有期徒刑7 月 有期徒刑7 月 有期徒刑3 月，如易科罰金，以新臺幣1 千元折算1 日 犯罪日期  109 年1 月12日 109 年5 月28日 108 年10月21日（聲請書誤載為108 年10月20日） 偵查機關年度案號  臺灣新竹地方檢察署109 年度偵緝字第678、681 、682 、683 號、109 年度偵字第7773、8598號 臺灣新竹地方檢察署109 年度偵緝字第678、681 、682 、683 號、109 年度偵字第7773、8598號 臺灣新竹地方檢察署109 年度偵緝字第678、681 、682 、683 號、109 年度偵字第7773、8598號 最 後 事 實 審 法院 臺灣新竹地方法院 臺灣新竹地方法院 臺灣新竹地方法院  案號 109 年度原易字第60號 109 年度原易字第60號 109 年度原易字第60號  判決日期 109 年12月16日 109 年12月16日 109 年12月16日 確 定 判 決 法院 同上法院 同上法院 同上法院  案號 同上案號 同上案號 同上案號  確定日期 110 年1 月14日 110 年1 月14日 110年1月14日 備註  編號2 至5 經臺灣新竹地方法院109 年度原易字第60號判決應執行有期徒刑1 年10月  編號6 至9 經臺灣新竹地方法院109 年度原易字第60號判決應執行有期徒刑8 月，如易科罰金，以新臺幣1 千元折算1 日 

編號           7          8          9 罪名  竊盜 竊盜 侵入住宅（聲請書誤載為竊盜） 宣告刑  有期徒刑4 月，如易科罰金，以新臺幣1 千元折算1 日 有期徒刑3 月，如易科罰金，以新臺幣1 千元折算1 日 有期徒刑3 月，如易科罰金，以新臺幣1 千元折算1 日 犯罪日期  108 年10月20日 109 年4 月30日 109 年5 月21日 偵查機關年度案號  臺灣新竹地方檢察署109 年度偵緝字第678、681 、682 、683 號、109 年度偵字第7773、8598號 臺灣新竹地方檢察署109 年度偵緝字第678、681 、682 、683 號、109 年度偵字第7773、8598號 臺灣新竹地方檢察署109 年度偵緝字第678、681 、682 、683 號、109 年度偵字第7773、8598號 最 後 事 實 審 法院 臺灣新竹地方法院 臺灣新竹地方法院 臺灣新竹地方法院  案號 109 年度原易字第60號 109 年度原易字第60號 109 年度原易字第60號  判決日期 109 年12月16日 109 年12月16日 109 年12月16日 確 定 判 決 法院 同上法院 同上法院 同上法院  案號 同上案號 同上案號 同上案號  確定日期 110 年1 月14日 110 年1 月14日 110 年1月 14日 備註  編號6 至9 經臺灣新竹地方法院109 年度原易字第60號判決應執行有期徒刑8 月，如易科罰金，以新臺幣1 千元折算1 日   

編號        10         11          12 罪名  竊盜 竊盜 竊盜 宣告刑  有期徒刑9 月 有期徒刑9 月 有期徒刑10月 犯罪日期  109 年1 月3 日 109 年1 月15日 109 年1 月17日 偵查機關年度案號  臺灣新竹地方檢察署109 年度偵字第11142、11143 、11286 、11385 、11386 、11823、13617 號 臺灣新竹地方檢察署109 年度偵字第11142、11143 、11286 、11385 、11386 、11823、13617 號 臺灣新竹地方檢察署109 年度偵字第11142、11143 、11286 、11385 、11386 、11823、13617 號 最 後 事 實 審 法院 臺灣新竹地方法院 臺灣新竹地方法院 臺灣新竹地方法院  案號 109 年度原易字第79號、110 年度原易字第4 號 109 年度原易字第79號、110 年度原易字第4 號 109 年度原易字第79號、110 年度原易字第4 號  判決日期 110 年2 月22日 110 年2 月22日 110 年2 月22日 確 定 判 決 法院 同上法院 同上法院 同上法院  案號 同上案號 同上案號 同上案號  確定日期 110 年3 月24日 110 年3 月24日 110 年3 月24日 備註  編號10至19經臺灣新竹地方法院109 年度原易字第79號、110 年度原易字第4 號判決應執行有期徒刑2 年6 月   

編號        13          14         15 罪名  竊盜 竊盜 竊盜 宣告刑  有期徒刑8 月（聲請書誤載為得易科罰金） 有期徒刑10月（聲請書誤載為得易科罰金） 有期徒刑8 月（聲請書誤載為得易科罰金） 犯罪日期  109 年4 月15日 109 年4 月18日 109 年6 月10日 偵查機關年度案號  臺灣新竹地方檢察署109 年度偵字第11142、11143 、11286 、11385 、11386 、11823、13617 號 臺灣新竹地方檢察署109 年度偵字第11142、11143 、11286 、11385 、11386 、11823、13617 號 臺灣新竹地方檢察署109 年度偵字第11142、11143 、11286 、11385 、11386 、11823、13617 號 最 後 事 實 審 法院 臺灣新竹地方法院 臺灣新竹地方法院 臺灣新竹地方法院  案號 109 年度原易字第79號、110年度原易字第4號 109 年度原易字第79號、110年度原易字第4號 109 年度原易字第79號、110年度原易字第4號  判決日期 110 年2 月22日 110 年2 月22日 110 年2 月22日 確 定 判 決 法院 同上法院 同上法院 同上法院  案號 同上案號 同上案號 同上案號  確定日期 110 年3 月24日 110 年3 月24日 110 年3 月24日 備註  編號10至19經臺灣新竹地方法院109 年度原易字第79號、110 年度原易字第4 號判決應執行有期徒刑2 年6 月   

編號           16          17         18 罪名  竊盜 竊盜 竊盜 宣告刑  有期徒刑8 月（聲請書誤載為得易科罰金） 有期徒刑11月（聲請書誤載為得易科罰金） 有期徒刑9 月（聲請書誤載為得易科罰金） 犯罪日期  109 年7 月2 日 109 年7 月7 日 109 年7 月15日 偵查機關年度案號  臺灣新竹地方檢察署109 年度偵字第11142、11143 、11286 、11385 、11386 、11823、13617 號 臺灣新竹地方檢察署109 年度偵字第11142、11143 、11286 、11385 、11386 、11823、13617 號 臺灣新竹地方檢察署109 年度偵字第11142、11143 、11286 、11385 、11386 、11823、13617 號 最 後 事 實 審 法院 臺灣新竹地方法院 臺灣新竹地方法院 臺灣新竹地方法院  案號 109 年度原易字第79號、110年度原易字第4號 109 年度原易字第79號、110年度原易字第4號 109 年度原易字第79號、110年度原易字第4號  判決日期 110 年2 月22日 110 年2 月22日 110 年2 月22日 確 定 判 決 法院 同上法院 同上法院 同上法院  案號 同上案號 同上案號 同上案號  確定日期 110 年3 月24日 110 年3 月24日 110 年3 月24日 備註  編號10至19經臺灣新竹地方法院109 年度原易字第79號、110 年度原易字第4 號判決應執行有期徒刑2 年6 月   

編號         19        20      以下空白 罪名  竊盜 竊盜  宣告刑  有期徒刑10月（聲請書誤載為得易科罰金） 有期徒刑8 月（聲請書誤載為得易科罰金）  犯罪日期  109 年7 月10日 109 年8 月16日  偵查機關年度案號  臺灣新竹地方檢察署109 年度偵字第11142、11143 、11286 、11385 、11386 、11823、13617 號 臺灣桃園地方檢察署110 年度偵字第8257號  最 後 事 實 審 法院 臺灣新竹地方法院 臺灣桃園地方法院   案號 109 年度原易字第79號、110年度原易字第4號 110 年度審原易字第54號（聲請書誤載為110年度原易字第54號）   判決日期 110 年2 月22日 110 年8 月23日  確 定 判 決 法院 同上法院 同上法院   案號 同上案號 同上案號   確定日期 110 年3 月24日 110 年9 月22日  備註  編號10至19經臺灣新竹地方法院109 年度原易字第79號、110 年度原易字第4 號判決應執行有期徒刑2 年6 月